# 金融资产短期预期收益确认问题

提问人：菜花炒火腿 时间：2020-04-21 13:16:57
求助陈版主，非保本浮动收益需要测算基准日的预期收益吗？ 7 天和 30 天的短期理财产品的预期收益对公允价值变动损益影响较小，能否可以不测算预期收益？

回答人：chenyiwei
理论上，对于虽然定性为非保本浮动收益，但风险程度较低，收益实现确定性程度较高的理财产品投资，期末可以按照预期收益率计算累计的利息，以公允价值变动损益的方式体现。实务操作中可基于重要性原则确定能否接受期末不计提的简化处理。